# 【请教】非同一控制下企业合并形成的负商誉的列示问题

提问人：Monkey队长 时间：2023-03-03 13:27:48
陈版主，您好：
咨询一下您以下问题：
非同一控制下企业合并形成负商誉在购买日由于不编制合并利润表应计入留存收益，购买当年年末计入营业外收入。但如果购买日是 12 月 31 日，那么这部分负商誉应计入留存收益还是营业外收入？

回答人：chenyiwei
虽然购买日是 12 月 31 日，但该项负商誉仍然是本年度营业外收入的发生额，故在年度的合并利润表中仍列报为营业外收入，不能直接计入留存收益。